【裁判字號】    99,訴,377
【裁判日期】    990531
【裁判案由】    違反毒品危害防制條例
【裁判全文】
臺灣屏東地方法院刑事判決               99年度訴字第377號
公  訴  人  臺灣屏東地方法院檢察署檢察官
被      告  甲○○
上列被告因違反毒品危害防制條例案件，經檢察官提起公訴（99
年度毒偵字第325 、431 號），本院於準備程序進行中，因被告
就被訴事實為有罪之陳述，經告知簡式審判程序意旨，並聽取公
訴人及被告之意見後，本院合議庭裁定由受命法官獨任依簡式審
判程序審理，判決如下：
    主  文
甲○○施用第一級毒品，累犯，處有期徒刑捌月；又施用第一級
毒品，累犯，處有期徒刑捌月。應執行有期徒刑壹年貳月。
    事  實
一、甲○○前於民國88年間因施用毒品案件，經本院裁定送觀察
    、勒戒後，因認無繼續施用毒品之傾向，於88年9 月16日執
    行完畢釋放，並經台灣屏東地方法院檢察署檢察官以88年度
    偵字第5343號不起訴處分確定；於89年間再因施用毒品案件
    ，經本院裁定送觀察、勒戒後，因認有繼續施用毒品之傾向
    ，再經本院以89年毒聲字第1019號裁定令入戒治處所施以強
    制戒治1 年，嗣經本院裁定停止戒治付保護管束，又因違反
    保護管束應遵守事項情節重大，為本院裁定撤銷停止戒治，
    續行強制戒治，而於90年10月25日執行完畢；於93年間因施
    用毒品案件，經本院以93年度訴字第930 號判決判處有期徒
    刑1 年4 月確定。又於同年間因竊盜等案件，經本院以93年
    度易字第528 號判決判處應執行有期徒刑10月、拘役50日確
    定，而與前開有期徒刑1 年4 月接續執行，嗣於95年12月25
    日縮刑期滿執行完畢。詎其仍不知悔改，竟分別基於施用第
    一級毒品之犯意，於99年1 月8 日上午11時8 分許及99年1
    月22日上午9 時18分許，為台灣屏東地方法院檢察署觀護人
    採尿時起回溯96小時內之某時，在屏東縣鹽埔鄉洛陽村公墓
    內，以將海洛因置入其所有之針筒內，以注射之方式分別施
    用第一級毒品海洛因各1 次。嗣因假釋期間付保護管束，於
    前往台灣屏東地方法院檢察署接受採尿送驗後，結果均呈海
    洛因代謝後之嗎啡陽性反應，而為該署觀護人發覺上情。
二、案經台灣屏東地方法院檢察署觀護人簽分由該署檢察官偵查
    起訴。
    理  由
一、本件被告甲○○所犯係死刑、無期徒刑、最輕本刑為3 年以
    上有期徒刑以外之罪，其於準備程序就前揭被訴事實為有罪
    之陳述，經受命法官告知簡式審判程序之旨，並聽取其與公
    訴人之意見後，本院認無不得或不宜改依簡式審判程序進行
    之情事，依刑事訴訟法第273 條之1 第1 項、第284 條之1
    規定，裁定本件由受命法官獨任進行簡式審判程序，合先敘
    明。
二、上揭犯罪事實，業據被告於本院審理中坦承不諱；且被告於
    99年1 月8 日上午11時8 分許及99年1 月22日上午9 時18分
    許所採集之尿液，經台灣屏東地方法院檢察署觀護人送台灣
    檢驗科技股份有限公司檢驗呈嗎啡（即海洛因水解後之反應
    ）之陽性反應，此有台灣檢驗科技股份有限公司99年1 月27
    日編號KＺ000000000000號、99年2 月15日編號KＺ0000000000
    00號濫用藥物尿液檢驗報告2 份、台灣屏東地方法院檢察署
    施用毒品犯受保護管束人尿液檢體監管紀錄表2 紙在卷可稽
    ，上述鑑驗結果，係檢驗機關本於專業知識及以精密儀器或
    科學檢驗方法所得之結論，自可憑信，綜上足認，本案事證
    明確，被告上開犯行，應堪認定。
三、被告前於88年間因施用毒品案件，經本院裁定送觀察、勒戒
    後，因認無繼續施用毒品之傾向，於88年9 月16日執行完畢
    釋放，並經台灣屏東地方法院檢察署檢察官以88年度偵字第
    5343號不起訴處分確定；於89年間再因施用毒品案件，經本
    院裁定送觀察、勒戒後，因認有繼續施用毒品之傾向，再經
    本院以89年毒聲字第1019號裁定令入戒治處所施以強制戒治
    1 年，嗣經本院裁定停止戒治付保護管束，又因違反保護管
    束應遵守事項情節重大，為本院裁定撤銷停止戒治，續行強
    制戒治，而於90年10月25日執行完畢等情，有台灣高等法院
    被告前案紀錄表1 份在卷可考，是被告已於觀察勒戒執行完
    畢後5 年內再犯毒品案件，本件雖於5 年後再犯，仍應依法
    論罪科刑（最高法院97年度第5 次刑事庭會議決議意旨參照
    ）。
四、查海洛因屬毒品危害防制條例第2 條第2 項第1 款所稱之第
    一級毒品，不得持有、施用，被告竟持以施用，核其所為，
    係犯同條例第10條第1 項之施用第一級毒品罪。其施用前持
    有海洛因之低度行為，分別為施用之高度行為所吸收，均不
    另論罪。被告有上開有期徒刑執行完畢之前案紀錄，有台灣
    高等法院被告前案紀錄表在卷可參，其受有期徒刑執行完畢
    後，5 年內故意再犯本件有期徒刑以上之各罪，皆為累犯，
    均應依刑法第47條第1 項規定，加重其刑。被告所犯上開2
    罪，犯意各別、行為互殊，應予分論併罰。爰審酌被告素行
    非佳，經觀察、勒戒及強制戒治執行完畢後，仍不思悔改，
    徹底去除施用毒品之惡習，竟又施用毒品，顯其無戒絕毒品
    之意且繼續沈淪毒海之中，及兼衡其施用毒品對社會治安造
    成之危害，生活狀況、教育程度、犯後坦承犯行，態度尚佳
    等一切情狀，分別量處如主文所示之刑，並定應執行刑。公
    訴人雖就本件具體求處有期徒刑1 年4 月，惟本院認以量處
    如主文所示之刑為適當，公訴人之求刑，核屬過重，附此敘
    明。本件被告施用第一級毒品所用之針筒，均已遭被告丟棄
    ，業據其供承在卷，復無證據證明現仍存在，爰不為沒收之
    宣告。
據上論斷，應依刑事訴訟法273 條之1 第1 項、第299 條第1項
前段，毒品危害防制條例第10條第1 項、刑法第11條前段、第47
條第1 項、第51條第5 款，判決如主文。
本案經檢察官李秀玲到庭執行職務
中    華    民    國    99    年    5     月    31    日
                  刑事第二庭    法  官  劉怡孜
以上正本證明與原本無異。
如不服本判決應於收受判決後10日內向本院提出上訴書狀，並應
敘述具體理由；其未敘述上訴理由者，應於上訴期間屆滿後20日
內向本院補提理由書（均須按他造當事人之人數附繕本）「切勿
逕送上級法院」。
中    華    民    國    99    年    5     月    31    日
                                書記官  薛慧茹
毒品危害防制條例第10條
施用第一級毒品者，處 6 月以上 5 年以下有期徒刑。
施用第二級毒品者，處 3 年以下有期徒刑。

司法院資訊處製作；財團法人民間司法改革基金會備份。
